【裁判字號】    97,訴,2909
【裁判日期】    971030
【裁判案由】    違反毒品危害防制條例
【裁判全文】
臺灣彰化地方法院刑事判決              97年度訴字第2909號
公  訴  人  臺灣彰化地方法院檢察署檢察官
被      告  甲○○
                    （另案羈押於臺灣彰化看守所）
上列被告因違反毒品危害防制條例案件，經檢察官提起公訴（97
年度毒偵字第3573號），於本院準備程序中，被告就被訴事實為
有罪之陳述，經裁定改行簡式審判程序，本院判決如下：
    主  文
甲○○施用第一級毒品，處有期徒刑捌月。
    犯罪事實
一、甲○○曾於民國88年間，因施用毒品案件，經本院裁定送觀
    察、勒戒後，因認有繼續施用毒品之傾向，經本院裁定令入
    戒治處所施以強制戒治，嗣因成效經評定合格，經本院裁定
    停止戒治，所餘戒治期間付保護管束，於88年10月7 日停止
    戒治出所，惟其於保護管束期間，因違反保護管束應遵守事
    項情節重大，經本院裁定撤銷停止戒治，續令入戒治處所施
    以強制戒治，業於89年8月6日執行完畢釋放，並由臺灣彰化
    地方法院檢察署檢察官以89年度戒毒偵字第954、955、956
    、957號為不起訴處分確定。其復於上開強制戒治執行完畢
    釋放後5年內之之自92年7月某日起至93年10月13止，連續施
    用第一、二級毒品案件，經本院以93年度訴字第1089號判決
    分別判處有期徒刑10月、5月，合併定應執行刑有期徒刑1年
    2月確定（第1案）；且因竊盜案件，經本院以93年度易字第
    939號判決判處有期徒刑2年8月確定（第2案），上開第1、2
    案經本院以94年度聲字第1760號刑事裁定為應執行刑有期徒
    刑3年8月確定。又於94年間，因詐欺、偽證案件，經本院以
    94年度訴字第958號判決分別判處有期徒刑3月、3月，合併
    定應執行刑有期徒刑5月確定（第3案），並與上開第1、2案
    接續執行，甫於96年7月16日假釋出監付保護管束（原應至
    97年8月20日假釋期滿，於下列犯行時尚未執行完畢，不構
    成累犯）。詎其仍未戒除毒癮，基於施用第一級毒品海洛因
    之犯意，於97年7月24日中午12時許，在其位於彰化縣彰化
    市○○路159巷1弄6號住處，以將第一級毒品海洛因粉末置
    入注射針筒內加水後，再以針筒注射手臂血管之方式，施用
    第一級毒品海洛因1次。嗣於97年7月27日，因其另涉竊盜案
    件，員警持臺灣彰化地方法院檢察官所簽發之拘票至其上開
    住處執行拘提，其於有偵查犯罪職權之機關或個人尚未發覺
    其涉犯上開犯罪前，主動向警方坦認前開施用海洛因之犯行
    而自首，並主動接受裁判，並同意員警採集其尿液送驗，結
    果呈嗎啡陽性反應。
二、案經彰化縣警察局彰化分局報請臺灣彰化地方法院檢察署檢
    察官偵查起訴。
    理  由
一、上開事實，業據被告甲○○於警詢、偵查中及本院審理時均
    自白不諱，且被告為警採集其尿液送驗結果，確呈嗎啡陽性
    反應，此有彰化縣警察局彰化分局毒品尿液真實姓名對照認
    證表及詮昕科技股份有限公司所出具之濫用藥物尿液檢驗報
    告各1紙附卷可稽，足徵被告之自白確與事實相符。綜上，
    本案事證明確，被告上開犯行洵堪認定，應依法論科。
二、按修正毒品危害防制條例就施用毒品者，僅於「初犯」及「
    5 年後再犯」二種情形，有其追訴條件之限制，即須於初犯
    經觀察、勒戒或強制戒治釋放後，5 年內均無施用毒品之行
    為，始能認其前所實施之觀察、勒戒或強制戒治已足遮斷毒
    癮，而得於5 年後再犯時，再予適用初犯之規定，重行觀察
    、勒戒等程序；倘5 年內已經再犯，被依法追訴處罰，縱其
    第3次（或第3次以上）施用毒品之時間在初犯釋放5 年以後
    ，即與「5年後再犯」之情形有別，且因已於「5年內再犯」
    ，顯見其再犯率甚高，原實施觀察、勒戒或強制戒治，已無
    法收其實效，而無5 年戒斷期之存在，自無再經觀察、勒戒
    及強制戒治之必要，應由檢察官逕行起訴，此有最高法院95
    年度臺非字第59、65號判決及同年度第7 次刑事庭會議決定
    足供參照。本件被告前於88年間，因施用毒品案件，經本院
    裁定送觀察、勒戒後，因認有繼續施用毒品之傾向，復經本
    院裁定令入戒治處所施以強制戒治，嗣因成效經評定合格，
    經本院裁定停止戒治，所餘戒治期間付保護管束，於88年10
    月7 日停止戒治出所，惟其於保護管束期間，因違反保護管
    束應遵守事項情節重大，經本院裁定撤銷停止戒治，續令入
    戒治處所施以強制戒治，業於89年8 月6 日執行完畢釋放，
    由臺灣彰化地方法院檢察署檢察官以89年度戒毒偵字第954
    、955、956、957號為不起訴處分確定。其復於上開強制戒
    治執行完畢釋放後5年內之92年7月某日起至93年10月13止，
    每隔3至5天，即分別施用第一、二級毒品各1次，因而再經
    本院以93年度訴字第1089號判決分別判處有期徒刑10月、5
    月，合併定應執行刑有期徒刑1年2月確定等情，有臺灣彰化
    地方法院檢察署刑案資料查註紀錄表及臺灣高等法院被告前
    案紀錄表各1份在卷可考，則其再犯本件施用第一級毒品犯
    行，按諸前揭說明，即與5年後再犯之情形有別，自應逕行
    追訴。
三、核被告甲○○所為，係犯毒品危害防制條例第10條第1項施
    用第一級毒品罪。被告持有第一毒品進而施用，其持有第一
    級毒品之低度行為，應為其施用第一級毒品之高度行為吸收
    ，不另論罪。又被告因其另涉竊盜案件，員警於97年7月27
    日持臺灣彰化地方法院檢察官所簽發之拘票至其上開住處執
    行拘提時，其於有偵查犯罪職權之機關或個人尚未發覺其涉
    犯上開犯罪前，主動向警方坦認前開施用海洛因之犯行而自
    首，並主動接受裁判等情，業據被告供述在卷，並有被告之
    警詢筆錄及員警職務報告在卷可考，爰依刑法第62條前段之
    規定，就被告上開施用第一級毒品罪，得減輕其刑；爰審酌
    被告施用毒品之動機、目的、方法、不知珍惜身體、施用毒
    品所生危害，暨犯後坦承犯行之態度等一切情狀，量處如主
    文所示之刑，以示懲儆。
據上論斷，應依刑事訴訟法第273條之1第1項、第299條第1項前
段，毒品危害防制條例第10條第1項，刑法第11條前段、第62條
前段，判決如主文。
本案經檢察官鄭少到庭執行職務。
中    華    民    國    97    年    10    月    30    日
                  刑事第六庭        法  官   鮑慧忠
以上正本證明與原本無異。
如不服本判決，應於判決送達後10日內，向本院提出上訴書狀，
上訴書狀應「敘述具體上訴理由」，並按他造當事人之人數附繕
本。「切勿逕送上級法院」。
中    華    民    國    97    年    10    月    30    日
                                    書記官   陳秀娟
附錄本案論罪科刑法條全文：
毒品危害防制條例第10條
施用第一級毒品者，處 6 月以上 5 年以下有期徒刑。
施用第二級毒品者，處 3 年以下有期徒刑。


司法院資訊處製作；財團法人民間司法改革基金會備份。
